【裁判字號】    89,易,2687
【裁判日期】    891218
【裁判案由】    竊盜
【裁判全文】
臺灣臺北地方法院刑事判決              八十九年度易字第二六八七號
    公  訴  人  臺灣臺北地方法院檢察署檢察官
    被      告  ＨＥＬＭＵＴ  .
右列被告因竊盜案件，經檢察官提起公訴（八十九年度偵字第二一二七二號），本院
判決如左：
    主      文
ＨＥＬＭＵＴ  ＦＥＮＮＥＲ竊盜，處罰金參仟元，如易服勞役以參佰元折算壹日。
    事      實
一、ＨＥＬＭＵＴ  ＦＥＮＮＥＲ於八十九年十月二十六日十六時三十分許，至台北
    市○○區○○路二段七十八號地下一樓「頂好超市」購物時，意圖為自己不法之
    所有，趁該超市店員不注意之際，順手竊取伏特加酒一瓶及巧克力二盒（合計價
    值新台幣四百三十五元），得手後放置在己有隨身攜帶之購物袋內，欲離去時為
    該超市巡查員甲○○發覺報警查獲。
二、案經台北市政府警察局大安分局移送台灣台北地方法院檢察署檢察官偵查起訴。
    理      由
一、訊據被告ＨＥＬＭＵＴ  ＦＥＮＮＥＲ否認有竊盜之犯行，辯稱：該伏特加酒一
    瓶、巧克力二盒，原本即放在購物推車上，且有袋子蓋著，伊根本不知道裡頭有
    該等物品，因此伊將所購物品付完帳後，不知推車裡還有其他東西云云。經查，
    被告購物時，順手將伏特加酒放入掛置在推車上之百貨公司用購物袋中，且不時
    觀查四周有無人注意，其覺得可疑，才跟蹤至櫃台，看有無結帳，因被告僅結放
    置在推車上三樣所購物品之帳款，才於被告準備離去時報警等情，此據證人即「
    頂好超市」之巡查員甲○○於警訊及本院審理中證述甚詳，復有贓物認領保管單
    一紙在卷為憑。被告雖提出台北市立仁愛醫院診斷證明書一份，證明其腦部曾經
    受傷之事實，但被告於購物時尚知悉將其中三樣物品放置在購物推車中，且結清
    該三樣物品之帳款，有發票影本為憑，顯然被告知悉至超市取物須付款之理，卻
    將價值較多之伏特加酒一瓶、巧克力二盒放置在己有隨身攜帶之購物袋中，而於
    結帳時未一併取出付款，其有掩人耳目而竊盜之意圖至為明確。所辯無非卸責之
    詞，不足採信，其犯行堪以認定。
二、核被告所為，係犯刑法第三百二十條第一項之竊盜罪。爰審酌被告之品行，犯罪
    之動機、目的無非貪圖小利，所用之手段，所竊取物品之價值僅新台幣四百三十
    五元，所生之危害尚非鉅大，暨犯罪後之態度等一切情狀，茲依檢察官之具體求
    刑，量處如主文所示之刑，並諭知易服勞役之折算標準。
據上論斷，應依刑事訴訟法第二百九十九條第一項前段，刑法第三百二十條第一項、
第四十二條第二項，罰金罰鍰提高標準條例第一條前段、第二條，判決如主文。
本案經檢察官蔡興華到庭執行職務
中    華    民    國      八十九      年     十二      月     十八      日
                                      臺灣臺北地方法院刑事第四庭
          法  官  侯水深
右正本證明與原本無異。
如不服本判決，應於判決送達後十日內，向本院提出上訴狀。
                                          書記官  陳彥蕖
中    華    民    國      八十九      年     十二      月     十八      日
刑法第三百二十條
一意圖為自己或第三人不法之所有，而竊取他人之動產者，為竊盜罪，處五年以下有
  期徒刑、拘役或五百元以下罰金。


司法院資訊處製作；財團法人民間司法改革基金會備份。
